臺灣宜蘭地方法院刑事裁定
111年度聲字第119號
聲  請  人  臺灣宜蘭地方檢察署檢察官
受  刑  人  林偉翔



上列聲請人因受刑人數罪併罰有二裁判以上，聲請定其應執行之
刑（111年度執聲字第74號），本院裁定如下：
    主  文
林偉翔犯如附表所示各罪所處之刑，應執行有期徒刑參年陸月。
    理  由
一、聲請意旨略以：受刑人林偉翔因違反毒品危害防制條例等案
    件，先後經判決確定如附表，應依刑法第53條、第51條第5 
    款規定定其應執行之刑，爰依刑事訴訟法第477條第1項聲請
    裁定等語。
二、按「裁判確定前犯數罪者，併合處罰之。但有下列情形之一
    者，不在此限：一、得易科罰金之罪與不得易科罰金之罪。
    二、得易科罰金之罪與不得易服社會勞動之罪。三、得易服
    社會勞動之罪與不得易科罰金之罪。四、得易服社會勞動之
    罪與不得易服社會勞動之罪。前項但書情形，受刑人請求檢
    察官聲請定應執行刑者，依第51條規定定之。」、「數罪併
    罰宣告多數有期徒刑者，於各刑中之最長期以上，各刑合併
    之刑期以下，定其刑期。但不得逾30年」、「數罪併罰，有
    二裁判以上者，依第51條之規定，定其應執行之刑」，刑法
    第50條、第51條第5款及第53條分別定有明文。再按法律上
    屬於自由裁量之事項，有其外部性界限及內部性界限，並非
    概無拘束。依據法律之具體規定，法院應在其範圍選擇為適
    當之裁判者，為外部性界限；而法院為裁判時，應考量法律
    之目的，及法律秩序之理念所在者，為內部性界限。法院為
    裁判時，二者均不得有所踰越。在數罪併罰，有二裁判以上
    ，定其應執行之刑時，固屬於法院自由裁量之事項，然仍應
    受前揭外部性界限及內部性界限之拘束（最高法院94年度台
    非字第233號判決意旨參照）。
三、經查，本件受刑人前因犯逾量持有第三級毒品、販賣第三級
    毒品等案件，經臺灣新北地方法院、最高法院及本院分別判
    處如附表所示之刑確定。且如附表所示各罪，均係在首先判
    刑確定之日即如附表編號1所示之罪判決確定日（民國107年
    7月30日）之前所犯，有各該判決書及臺灣高等法院被告前
    案紀錄表附卷可稽，合於刑法第50條第1項前段規定。上開
    如附表所示之數罪，部分為得易科罰金、部分為不得易科罰
    金之罪，惟受刑人業於111年2月24日具狀請求檢察官聲請定
    應執行刑，有臺灣宜蘭地方檢察署依102年1月25日修正施行
    之刑法第50條調查受刑人是否聲請定應執行刑調查表1份影
    本在卷足憑，故檢察官聲請就如附表所示各罪定應執行刑，
    本院審核認聲請為正當，應予准許。爰參酌上開各罪宣告刑
    之刑總和上限、各刑中最長期下限，其中附表編號1、2及4
    、5、6分別由本院以107年度聲字第891號裁定、108年度訴
    字第427號判決合併定應執行有期徒刑7月、2年確定，且附
    表編號1、2所示之2罪均係逾量持有第三級毒品，編號3至6
    所示之4罪則均係販賣第三級毒品，皆屬侵害社會法益之罪
    ，獨立性較低，惟因其所為附表編號3至6販賣毒品對社會法
    益之侵害效應大，仍應酌定相當之刑期，始足以發揮刑罰嚇
    阻犯罪之功能及達矯治教化之必要程度，兼衡受刑人年僅27
    歲及其日後更生，及其對本件定刑之意見（見本院卷第10
　　7頁至第111頁）等總體情狀綜合判斷，爰就如附表所示各罪
    ，定其應執行之刑如主文所示。
四、依刑事訴訟法第477條第1項，刑法第53條、第50條第2項、
    第51條第5款，裁定如主文。
中　　華　　民　　國　　111 　年　　3 　　月　　25　　日
                  刑事第三庭法  官  游欣怡
以上正本證明與原本無誤
如不服本裁定，應於裁定送達後5日內，向本院提出抗告狀。（
應附繕本）
                            書記官　翁靜儀
中　　華　　民　　國　　111 　年　　3 　　月　　25　　日
附表：
編號  1 2 3 罪名  逾量持有第三級毒品 逾量持有第三級毒品 販賣第三級毒品 宣告刑  有期徒刑4月 有期徒刑5月 有期徒刑2年 犯罪日期  106年12月30日至106年12月31日 107年3月7日至107年3月9日 106年6月18日 偵查（自訴）機關年度案號  臺灣新北地方檢察署107年度偵字第2319號 臺灣宜蘭地方檢察署107年度偵字第1581號 臺灣宜蘭地方檢察署106年度偵字第2457、5502、6204號 最後事實審 法院 臺灣新北地方法院 臺灣宜蘭地方法院 臺灣高等法院  案號 107年度審易字第1359號 107年度易字第499號 108年度上訴字第1479號  判決日期 107年6月26日 107年9月28日 108年10月29日 確定判決 法院 臺灣新北地方法院 臺灣宜蘭地方法院 最高法院  案號 107年度審易字第1359號 107年度易字第499號 109年度台上字第4076號  確定日期 107年7月30日 107年10月23日 109年9月10日 可否易科罰金         是          是 否 備註  臺灣新北地方檢察署107年度執字第14740號 臺灣宜蘭地方檢察署107年度執字第3485號 臺灣宜蘭地方檢察署109年度執字第2488號   編號1、2經本院以107年度聲字第891號裁定合併定應執行有期徒刑7月   

編號  4 5 6 罪名  販賣第三級毒品 販賣第三級毒品 販賣第三級毒品 宣告刑  有期徒刑1年9月 有期徒刑1年9月 有期徒刑1年9月 犯罪日期  107年7月25日 107年7月30日 107年7月30日 偵查（自訴）機關年度案號  臺灣宜蘭地方檢察署107年度偵字第4809、4628、5098、6018、6059號    最後事實審 法院 臺灣宜蘭地方法院 臺灣宜蘭地方法院 臺灣宜蘭地方法院  案號 108年度訴字第427號 108年度訴字第427號 108年度訴字第427號  判決日期 109年7月30日 109年7月30日 109年7月30日 確定判決 法院 臺灣宜蘭地方法院 臺灣宜蘭地方法院 臺灣宜蘭地方法院  案號 108年度訴字第427號 108年度訴字第427號 108年度訴字第427號  確定日期 109年10月22日 109年10月22日 109年10月22日 可否易科罰金         否          否 否 備註  臺灣宜蘭地方檢察署109年度執字第3031號     編號4至6經本院以108年度訴字第427號判決合併定應執行有期徒刑2年